# 私人定制业务咨询

提问人：Zjx111111 时间：2021-12-02 11:28:20
陈版主，你好！
我司与银行开展私人定制 业务 ，，客客 户 通通 过银 行平台定制个性化，假如收费 80 元，客户直接支付给我司。为鼓励客户开卡激活，银行制定费用全额返还制卡费营销活动。
分两种情况，客户提交订单 90 日内（此为银行确认的返还制卡费活动期限）：
1 、客户未开卡激活， 80 元制卡费用不退回给客户（我司可给客户开票），同时我司向银行支付 40 元服务费，银行开具6%专票给我司；
2 、若客户开卡激活，七日内我司全额向客户返还 80 元，银行根据客户卡里的金融资产，按阶梯支付制卡费给我司，我司向银行开具13%专票，且我司不必再向银行支付服务费。
请问这种如何处理？我的理解如下，不知是否正确：
（ 1 ）客户未开卡：全额返还制卡营销活动到期后，按 80 元确认收入，按 40 元服务费和制卡工费之和结转成本；
（ 2 ）客户在营销期开卡激活，银行会根据各个客户金融资产的情况，确定向我司支付的制卡费。确认收入的时点以收到银行确认清单为准，同时结转制卡费的成本。（无服务费）
请问是否可按此处理，谢谢！

回答人：chenyiwei
对收入确认无重大异议；但对于本企业承担的制卡成本，是否应当在制作完成并交付给客户（无论是否开卡）时确认为营业成本？因为不满足合同履约成本确认为资产的条件。

提问人：Zjx111111 时间：2021-12-03 18:16:36
陈版主，你好！
你所述的“本企业承担的制卡成本，是否应当在制作完成并交付给客户（无论是否开卡）时确认为营业成本”，我的理解大多数时候，收入和成本的结转不该是同步的吗？这样才符合配比原则，请指教，谢谢！

回答人：chenyiwei
配比原则并非首要的考虑因素，首要考虑因素是合同履约成本能否满足资本化确认为一项资产的条件。